<!DOCTYPE html PUBLIC "-//W3C//DTD XHTML 1.0 Transitional//EN" "http://www.w3.org/TR/xhtml1/DTD/xhtml1-transitional.dtd">
<html xmlns="http://www.w3.org/1999/xhtml">
<head>
	<meta http-equiv="Content-Type" content="text/html; charset=iso-8859-1" />
	<title>Ymmärrä suomea</title>
	<style type="text/css" media="all">@import "css/styles.css";</style>
	<script type="text/javascript" src="swfobject.js"></script>
</head>
<body class="font-medium">
	<div id="main-wrapper">
		<div id="topbar"></div>
		<div id="main-menu">
			<table cellspacing="0" cellpadding="0" border="0" class="add-links"><tr>
				<td class="item"><img class="raquo" src="i/raquo.gif" alt="" height="7" width="4" /><a href="/ymmarra/index.php?moduli=sanakirja">Sanakirja</a></td>
				<td class="item"><img class="raquo" src="i/raquo.gif" alt="" height="7" width="4" /><a href="/ymmarra/index.php?moduli=verbit">Verbiluettelo</a></td>
				<td class="item"><img class="raquo" src="i/raquo.gif" alt="" height="7" width="4" /><a href="/ymmarra/index.php?moduli=kielioppi">Kielioppi</a></td>
			</tr></table>
			<table cellspacing="0" cellpadding="0" border="0"><tr>
				<td class="item"><img class="raquo" src="i/raquo.gif" alt="" height="7" width="4" /><a href="/ymmarra/index.php">Etusivu</a></td>
				<td class="item"><img class="raquo" src="i/raquo.gif" alt="" height="7" width="4" /><a href="/ymmarra/index.php?moduli=tekstit">Lukutekstit</a></td>
			</tr></table>
		</div>
		<div id="content">
			<table cellspacing="0" cellpadding="0" border="0" id="content-wrapper"><tr>
				<td>
					<div id="left-menu">
												<div class="header-verb"><span>Verbit</span></div>
						<div class="menu">
								<div class="init"><a href="/ymmarra/index.php?moduli=verbit&kirjain=a">A</a></div>
								<div class="init"><a href="/ymmarra/index.php?moduli=verbit&kirjain=e">E</a></div>
								<div class="init"><a href="/ymmarra/index.php?moduli=verbit&kirjain=h">H</a></div>
								<div class="init"><a href="/ymmarra/index.php?moduli=verbit&kirjain=i">I</a></div>
								<div class="init"><a href="/ymmarra/index.php?moduli=verbit&kirjain=j">J</a></div>
								<div class="init"><a href="/ymmarra/index.php?moduli=verbit&kirjain=k">K</a></div>
								<div class="init"><a href="/ymmarra/index.php?moduli=verbit&kirjain=l">L</a></div>
								<div class="init"><a href="/ymmarra/index.php?moduli=verbit&kirjain=m">M</a></div>
								<div class="init"><a href="/ymmarra/index.php?moduli=verbit&kirjain=n">N</a></div>
								<div class="init"><a href="/ymmarra/index.php?moduli=verbit&kirjain=o">O</a></div>
								<div class="init"><a href="/ymmarra/index.php?moduli=verbit&kirjain=p">P</a></div>
								<div class="init"><a href="/ymmarra/index.php?moduli=verbit&kirjain=r">R</a></div>
								<div class="init"><a href="/ymmarra/index.php?moduli=verbit&kirjain=s">S</a></div>
								<div class="init"><a href="/ymmarra/index.php?moduli=verbit&kirjain=t">T</a></div>
								<div class="init"><a href="/ymmarra/index.php?moduli=verbit&kirjain=u">U</a></div>
								<div class="init"><a href="/ymmarra/index.php?moduli=verbit&kirjain=v">V</a></div>
								<div class="init"><a href="/ymmarra/index.php?moduli=verbit&kirjain=y">Y</a></div>
								<div class="init"><a href="/ymmarra/index.php?moduli=verbit&kirjain=Ä">Ä</a></div>
						</div>					</div>
				</td>
				<td>
					<div id="main-content">
						<div id="path">
							<a href=".">Etusivu</a> &gt; <a href="/ymmarra/index.php?moduli=verbit&kirjain=S">S</a>						</div>
													<h1>SIVELLÄ</h1>
						<table cellspacing="0" cellpadding="0" border="0">
							<tr>
								<td colspan="2" style="padding-bottom:10px;"><strong>Aktiivin indikatiivi</strong></td>
							</tr>
							<tr>
								<td><pre>PREESENS                   
minä      sivelen          
sinä      sivelet          
hän       sivelee          
me        sivelemme        
te        sivelette        
he        sivelevät        

PASSIIVI
          sivellään        

IMPERFEKTI                 
         sivelin           
         sivelit           
         siveli            
         sivelimme         
         sivelitte         
         sivelivät         

PASSIIVI
         siveltiin         

PERFEKTI
olen     sivellyt          
olet     sivellyt          
on       sivellyt          
olemme   sivelleet         
olette   sivelleet         
ovat     sivelleet         

PASSIIVI
on       sivelty           

PLUSKVAMPERFEKTI
olin     sivellyt          
olit     sivellyt          
oli      sivellyt          
olimme   sivelleet         
olitte   sivelleet         
olivat   sivelleet         

PASSIIVI
oli      sivelty           
</pre></td>
								<td>&nbsp;&nbsp;&nbsp;</td>
								<td><pre>     KIELTOMUOTO 
     en        sivele
     et        sivele
     ei        sivele
     emme      sivele
     ette      sivele   
     eivät     sivele


     ei        sivellä

   
     en        sivellyt
     et        sivellyt
     ei        sivellyt
     emme      sivelleet
     ette      sivelleet
     eivät     sivelleet


     ei        sivelty


     en      ole sivellyt
     et      ole sivellyt
     ei      ole sivellyt
     emme    ole sivelleet
     ette    ole sivelleet
     eivät   ole sivelleet


     ei      ole sivelty


  en    ollut  sivellyt
  et    ollut  sivellyt
  ei    ollut  sivellyt
  emme  olleet sivelleet
  ette  olleet sivelleet
  eivät olleet sivelleet


  ei    ollut  sivelty
</pre></td>
							</tr>
						</table>
						<table cellspacing="0" cellpadding="0" border="0">
							<tr>
								<td colspan="2" style="padding-bottom:10px;"><strong>Aktiivin konditionaali</strong></td>
							</tr>
							<tr>
								<td><pre>PREESENS
minä     sivelisin         
sinä     sivelisit         
hän      sivelisi          
me       sivelisimme       
te       sivelisitte       
he       sivelisivät       

PASSIIVI
         siveltäisiin      

PERFEKTI
olisin   sivellyt          
olisit   sivellyt          
olisi    sivellyt          
olisimme sivelleet         
olisitte sivelleet         
olisivat sivelleet         

PASSIIVI
olisi    sivelty           
</pre></td>
								<td>&nbsp;&nbsp;&nbsp;</td>
								<td><pre> 
     en          sivelisi
     et          sivelisi
     ei          sivelisi
     emme        sivelisi
     ette        sivelisi
     eivät       sivelisi


     ei          siveltäisi


  en olisi    sivellyt
  et olisi    sivellyt
  ei olisi    sivellyt
  emme olisi  sivelleet
  ette olisi  sivelleet
  eivät olisi sivelleet


  ei olisi    sivelty
</pre></td>
							</tr>
						</table>
						<table cellspacing="0" cellpadding="0" border="0">
							<tr>
								<td colspan="2" style="padding-bottom:10px;"><strong>Aktiivin potentiaali</strong></td>
							</tr>
							<tr>
								<td><pre>PREESENS
minä     sivellen          
sinä     sivellet          
hän      sivellee          
me       sivellemme        
te       sivellette        
he       sivellevät        

PASSIIVI
         siveltäneen       

PERFEKTI
lienen   sivellyt          
lienet   sivellyt          
lienee   sivellyt          
lienemme sivelleet         
lienette sivelleet         
lienevät sivelleet         

PASSIIVI
lienee   sivelty           
</pre></td>
								<td>&nbsp;&nbsp;&nbsp;</td>
								<td><pre> 
     en          sivelle
     et          sivelle
     ei          sivelle
     emme        sivelle
     ette        sivelle
     eivät       sivelle


     ei          siveltäne


  en    liene sivellyt
  et    liene sivellyt
  ei    liene sivellyt
  emme  liene sivelleet
  ette  liene sivelleet
  eivät liene sivelleet


  ei    liene sivelty
</pre></td>
							</tr>
						</table>
						<table cellspacing="0" cellpadding="0" border="0">
							<tr>
								<td colspan="2" style="padding-bottom:10px;"><strong>Aktiivin imperatiivi</strong></td>
							</tr>
							<tr>
								<td><pre>PREESENS

(sinä)   sivele            
(hän)    sivelköön         
(me)     sivelkäämme       
(te)     sivelkää          
(he)     sivelkööt         

PASSIIVI
         siveltäköön       

PERFEKTI

ole      sivellyt          
olkoon   sivellyt          
olkaamme sivelleet         
olkaa    sivelleet         
olkoot   sivelleet         

PASSIIVI

olkoon   sivelty           
</pre></td>
								<td>&nbsp;&nbsp;&nbsp;</td>
								<td><pre> 

     älä         sivele
     älköön      sivelkö
     älkäämme    sivelkö
     älkää       sivelkö
     älkööt      sivelkö


     älköön      siveltäkö



  älä ole       sivellyt
  älköön olko   sivellyt
  älkäämme olko sivelleet
  älkää olko    sivelleet
  älkööt olko   sivelleet



  älköön olko   sivelty
</pre></td>
							</tr>
						</table>
						<table cellspacing="0" cellpadding="0" border="0">
							<tr>
								<td colspan="2" style="padding-bottom:10px;"><strong>Verbin nominaalimuodot</strong></td>
							</tr>
							<tr>
								<td><pre>I INFINITIIVI              

Lyhyempi muoto:            
         sivellä           

Pitempi muoto:             
         sivelläkseni      
         sivelläksesi
         sivelläkseen
         sivelläksemme
         sivelläksenne
         sivelläkseen

III  INFINITIIVI           

inessiivi    sivelemässä   
elatiivi     sivelemästä   
illatiivi    sivelemään    
adessiivi    sivelemällä
abessiivi    sivelemättä   
instruktiivi sivelemän     
                           
Passiivi
instruktiivi siveltämän    
                           
                           
</pre></td>
								<td>&nbsp;&nbsp;&nbsp;</td>
								<td><pre> II INFINITIIVI

 inessiivi    sivellessä
 instruktiivi sivellen

 Passiivi
 inessiivi    siveltäessä






 IV INFINITIIVI

 nominatiivi  siveleminen
 partitiivi   sivelemistä
     

 I PARTISIIPPI
 aktiivi      sivelevä
 passiivi     siveltävä

 II PARTISIIPPI
 aktiivi      sivellyt
 passiivi     sivelty
</pre></td>
							</tr>
						</table>

					</div>
				</td>
			</tr></table>		</div>
		<div id="footer"><a href="http://www.oph.fi/"><img src="i/oph_logo_ymmarrasuomea.gif" width="157" height="35" alt="OPH" /></a></div>
	</div>
</body>
</html>
